# 有限合伙私募基金,普通合伙人(为有限公司)提取的管理费,如何做帐?

提问人：aaa25 时间：2011-07-04 23:19:29
请教版主、各位高手老师： 有限合伙私募基金,普通合伙人(为有限公司)提取的管理费 1 、有限合伙私募基金提取的普通合伙人管理费，该如何做帐？ 2 、普通合伙人(为有限公司)，收到该笔管理费，该如何做帐？

回答人：chenyiwei
一般情况下，管理人不会把所管理的基金纳入其合并报表范围。因此，基金提取的管理费计入当期损益；管理人基于其所提供的管理服务（而不是其所持有的基金份额）收取的管理费作为提供劳务收入处理。

提问人：allenhan 时间：2011-12-28 09:10:09
个人认为是否可以如下处理： 基金公司： 借：管理费用 贷：银行存款 管理公司 借：银行存款 贷：营业收入

回答人：chenyiwei
一般对应科目不大会是银行存款的，否则就变成收付实现制确认了。